# 销售工程物资的账务处理

提问人：你瞅我干啥 时间：2018-02-03 21:32:02
求助陈老师及各位大大 现有A公司，正处于筹备期间，购买大量工程物资用于建设，由于购买设备较多，购买价格有一定折扣；A公司关联方B公司与A公司处于同一行业。A公司将一台大型设备销售给B公司获取一定数额利润（该设备实际为B公司委托A公司购买），该笔利润应冲减工程成本还是应计入营业外利得？

回答人：chenyiwei
因为“该设备实际为B公司委托A公司购买”，即从一开始就与A的在建工程无关，故应将差额计入资产处置收益。